【裁判字號】    98,審易,3166
【裁判日期】    981228
【裁判案由】    竊盜
【裁判全文】
臺灣高雄地方法院刑事判決            98年度審易字第3166號
公  訴  人  臺灣高雄地方法院檢察署檢察官
被      告  乙○○
                      號
                    現另案於臺灣高雄第二監獄執行中
上列被告因竊盜案件，經檢察官提起公訴（98年度偵字第29712
號、98年度偵字第31624號），本院依簡式審判程序判決如下：
    主  文
乙○○犯如附表所示之罪，各處如附表所示之刑。應執行有期徒
刑壹年拾月。
    事  實
一、乙○○意圖為自己不法所有，先後於如附表所示之時間、地
    點，以如附表所示之方式，竊得如附表所示各被害人之財物
    。嗣於另案羈押期間，於警方未有相當跡證可合理懷疑其犯
    如附表編號1 至4 所示竊案前，主動坦承該竊盜犯行，而願
    接受裁判。另乙○○犯如附表編號5 所示犯行後，即駕駛車
    牌號碼2602-XC 自用小客車逃離現場，嗣戊○○報警處理，
    警方經由該車號循線查獲如附表編號5 所示犯行。
二、案經高雄縣政府警察局移送及高雄市政府警察局新興分局報
    告臺灣高雄地方法院檢察署檢察官偵查起訴。
    理  由
一、本件被告乙○○所犯各罪均為死刑、無期徒刑、最輕本刑為
    3 年以上有期徒刑以外之罪，其於準備程序進行中，就被訴
    事實均為有罪之陳述，經告知簡式審判程序之旨，並聽取當
    事人之意見後，本院裁定改行簡式審判程序，合先敘明。
二、上開犯罪事實，均據被告乙○○於警詢、偵查及本院審理中
    坦白承認；核與證人即被害人丙○○、丁○○、甲○○、戊○○於警詢中陳述之情節大致相符。此外復參以：(一)如附表
    編號1 所示犯行部分。證人丙○○於警詢中證陳：於98年3
    月14日或15日遭竊等語（詳警卷(一)第12頁倒數第1 行）。是
    依證人丙○○之證詞，僅能認定如附表編號1 所示之犯行，
    被告係於98年3 月14日或98年3 月15日犯案。至於犯案詳細
    時間部分，因被告於偵查中自陳：係早上6 點多犯案，當時
    天快亮了等語（詳98年度偵字第29712 號卷第37頁倒數第8
    行以下）；且觀之卷附98年日出日沒時刻表，98年3 月14日
    、98年3 月15日之日出時間各為上午6 時4 分、6 時3 分。
    顯見被告所述犯案時間，應已日出，且係日出後不久。另證
    人丙○○雖又證陳：早上5 、6 時起床後，才發現遭竊等語
    （詳警卷(一)第13頁第2 行至第3 行）。然因證人丙○○僅能
    確認其起床後發現遭竊，無法確認被告行竊時間，在證人丙○○所述行竊時間範圍可能係早上6 時以後之下，尚無法認
    定被告係於日出前行竊。(二)如附表編號2 所示犯行部分，因
    證人丁○○於警詢中證陳：第1 次係98年4 月底上午8 、9
    時許，當天伊與母親返家，見一人影自後門跑出去，經清查
    後，共被竊現金新臺幣2 、3 千元及一些計算機之類之物品
    等語（詳警卷(一)第15頁倒數第1 行至第16頁第4 行）；核與
    被告於警詢中自陳：98年4 月間約8 時左右，利用後門未上
    鎖之際，入內行竊，行竊時正好屋主返家，伊趁隙自後門逃
    逸等語相符（詳警卷(一)第9 頁第13行至第17行）。顯見如附
    表編號2 所示之犯行，被告係於98年4 月底某日上午8 時至
    9 時間之某時犯案，且當時亦竊得計算機甚明。(三)如附表編
    號3 所示犯行部分，證人丁○○於警詢中證陳：第2 次係98
    年5 月底某日遭竊等語（詳警卷(一)第16頁第4 行至第5 行）
    。是依證人丁○○之證詞，僅能認定如附表編號3 所示之犯
    行，被告係於98年5 月底某日犯案。至於犯案詳細時間部分
    ，因證人丁○○於當日近凌晨5 時返家，嗣上午6 、7 時許
    ，其母親欲外出時，即發現遭竊（詳卷附辦理刑案電話紀錄
    ）；且觀之卷附98年日出日沒時刻表，98年5 月下旬之日出
    時間均在上午5 時7 分之前。基於犯案時間係介於近凌晨5
    時至上午6 、7 時之間，且犯案時間範圍大部分係在日出之
    後，在罪疑惟輕原則下，應認被告犯案時間係在日出後不久
    。(四)如附表編號4 所示犯行部分，因被告就犯案時間之陳述
    ，前後所述並不一致，但均稱係在凌晨犯案，是該犯案時間
    應係在98年5 月29日日出前之凌晨某時。從而，因被告自白
    核與事實相符，是本件事証明確，被告上開竊盜、加重竊盜
    犯行，均堪認定。
三、核被告所為，就附表編號1 部分：係犯刑法第321 條第1 項
    第2 款之踰越安全設備竊盜罪；就附表編號4 部分：係犯刑
    法第321 條第1 項第1 款、第2 款之踰越牆垣、安全設備，
    夜間侵入住宅竊盜罪（因被告係自高雄市前金區○○○路95
    巷9 號旁之防火巷，先爬上該平房屋頂後，再踰越高雄市前
    金區○○○路95巷5 號2 樓浴室窗戶，入內行竊。而觀之現
    場照片，欲爬上該平房屋頂，須攀爬牆壁，是被告亦有踰越
    牆垣之犯行，此部分檢察官漏未論列，應予補充）；就附表
    編號2 、3 、5 部分：係犯刑法第320 條第1 項竊盜罪。又
    被告前因竊盜案件，經本院以98年度易字第60號判決判處有
    期徒刑4 月確定，於98年8 月3 日執行完畢出監之事實，有
    臺灣高等法院被告前案紀錄表可參。因本件犯罪時間均在前
    開執行完畢出監之前，是被告並無受有期徒刑執行完畢後，
    5 年內故意再犯有期徒刑以上之罪之情事，不構成累犯，檢
    察官認係累犯，容有誤會。被告於警方未發覺如附表編號1
    至4 所示之竊盜犯行前，主動坦承上開犯行，而願接受裁判
    之事實，有警詢筆錄可參（詳警卷(一)第6 頁倒數第3 行以下
    、第9 頁第7 行以下），堪認均符合自首之要件，爰均依刑
    法第62條前段規定，減輕其刑。至如附表編號5 所示之犯行
    部分，被告係駕駛車牌號碼2602-XC 自用小客車逃離現場，
    嗣被害人戊○○報警處理後，警方經由該車號循線查獲如附
    表編號5 所示犯行，是此部分之犯行，被告並不符合自首之
    件，檢察官認係自首，亦有誤會。被告所犯上開5 罪間，犯
    意各別，應分論併罰之。爰審酌被告因一時私慾，即任意竊
    取他人物品，影響被害人之權利，行為實有可議之處，惟念
    及被告犯後坦承犯行，並參以竊取物品價值、犯罪之動機、
    目的、手段等一切情狀，分別量處如主文所示之刑，並定其
    應執行之刑，以資懲儆。
據上論斷，應依刑事訴訟法第284 條之1 、第273 條之1 第1 項
、第299 條第1 項前段，刑法第320 條第1 項、第321 條第1 項
第1 款、第2 款、第62條前段、第51條第5 款，刑法施行法第1
條之1，判決如主文。
本案經檢察官陳妍萩到庭執行職務
中    華    民    國    98    年    12    月    28   日
                  刑事第十庭    法  官  方百正
如不服本判決應於收受判決後10日內向本院提出上訴書狀。
以上正本證明與原本無異。
中    華    民    國    98    年    12    月    28   日
                                書記官  黃園芳
中華民國刑法第320條
意圖為自己或第三人不法之所有，而竊取他人之動產者，為竊盜
罪，處 5 年以下有期徒刑、拘役或 5 百元以下罰金。
意圖為自己或第三人不法之利益，而竊佔他人之不動產者，依前
項之規定處斷。
前2 項之未遂犯罰之。
中華民國刑法第321條
犯竊盜罪而有左列情形之一者，處6月以上、5年以下有期徒刑：
一、於夜間侵入住宅或有人居住之建築物、船艦或隱匿其內而犯
    之者。
二、毀越門扇、牆垣或其他安全設備而犯之者。
三、攜帶兇器而犯之者。
四、結夥三人以上而犯之者。
五、乘火災、水災或其他災害之際而犯之者。
六、在車站或埠頭而犯之者。
前項之未遂犯罰之。
附表
┌──┬─────┬───────┬────┬──────┬─────────┬────┐
│編號│時間      │地點          │被害人  │行竊方法    │竊取之財物        │所犯之罪│
│    │          │              │        │            │                  │及所處之│
│    │          │              │        │            │                  │刑      │
├──┼─────┼───────┼────┼──────┼─────────┼────┤
│ 1  │98年3 月14│高雄縣鳳山市鳳│丙○○  │先自公寓樓梯│數位相機1 台、現金│乙○○犯│
│    │日或98年3 │明街46巷48-1號│（起訴書│間之窗戶攀爬│新臺幣（下同）2 萬│逾越安全│
│    │月15日上午│2 樓          │誤載楊淑│進入該住處2 │餘元、行動電話1 具│設備竊盜│
│    │6 時4 分日│              │真）    │樓陽台，再入│。                │罪，處有│
│    │出後不久（│              │        │內行竊。    │                  │期徒刑柒│
│    │起訴書誤載│              │        │            │                  │月。    │
│    │98年3 月14│              │        │            │                  │        │
│    │日上午6 時│              │        │            │                  │        │
│    │）        │              │        │            │                  │        │
├──┼─────┼───────┼────┼──────┼─────────┼────┤
│ 2  │98年4 月底│高雄縣鳳山市經│丁○○  │自該住處未上│現金2 、3 千元及計│乙○○犯│
│    │某日上午8 │武路85-20號   │        │鎖之後門侵入│算機（起訴書漏載計│竊盜罪，│
│    │至9 時間之│              │        │行竊。      │算機）。          │，處有期│
│    │某時（起訴│              │        │            │                  │徒刑肆月│
│    │書誤載98年│              │        │            │                  │。      │
│    │4 月30日中│              │        │            │                  │        │
│    │午某時）  │              │        │            │                  │        │
├──┼─────┼───────┼────┼──────┼─────────┼────┤
│ 3  │98年5 月底│同上          │丁○○  │自該住處未上│現金3,000 元及工具│乙○○犯│
│    │某日上午日│              │        │鎖之大門鐵門│包1 只            │竊盜罪，│
│    │出後不久（│              │        │侵入行竊。  │                  │，處有期│
│    │起訴書誤載│              │        │            │                  │徒刑肆月│
│    │98年5 月30│              │        │            │                  │。      │
│    │日中午某時│              │        │            │                  │        │
│    │）        │              │        │            │                  │        │
├──┼─────┼───────┼────┼──────┼─────────┼────┤
│ 4  │98年5 月29│高雄市前金區自│甲○○  │自高雄市前金│行動電話3 具、數位│乙○○犯│
│    │日日出前之│立二路95巷5號 │        │區○○○路95│相機1 台、K 金項鍊│逾越牆垣│
│    │凌晨某時（│              │        │巷9 號旁之防│1條 、嬰兒彌月金牌│、安全設│
│    │起訴書誤載│              │        │火巷，先踰越│4片 及現金2 萬餘元│備，夜間│
│    │98年5 月29│              │        │牆垣爬上該平│。                │侵入住宅│
│    │日凌晨0 時│              │        │房屋頂後，再│                  │竊盜罪，│
│    │）        │              │        │踰越高雄市前│                  │，處有期│
│    │          │              │        │金區○○○路│                  │徒刑柒月│
│    │          │              │        │95 巷5號2 樓│                  │。      │
│    │          │              │        │浴室窗戶，入│                  │        │
│    │          │              │        │內行竊。    │                  │        │
│    │          │              │        │            │                  │        │
├──┼─────┼───────┼────┼──────┼─────────┼────┤
│ 5  │98年6 月1 │高雄市新興區南│戊○○  │自該店未上鎖│竊取置於櫃台內之現│乙○○犯│
│    │日17時45分│華路98號「風之│        │之後門侵入行│金2,000元及NOKIA牌│竊盜罪，│
│    │許        │屋卡拉OK」    │        │竊。        │行動電話1具。     │，處有期│
│    │          │              │        │            │                  │徒刑伍月│
│    │          │              │        │            │                  │。      │
│    │          │              │        │            │                  │        │
└──┴─────┴───────┴────┴──────┴─────────┴────┘


司法院資訊處製作；財團法人民間司法改革基金會備份。
